【裁判字號】    97,訴易,67
【裁判日期】    971209
【裁判案由】    損害賠償
【裁判全文】
臺灣高等法院臺中分院民事判決  97年度訴易字第67號
原      告  乙○○
被      告  甲○○
                      號（現在監執行中）
上列當事人間因侵權行為損害賠償事件，原告提起刑事附帶民事
訴訟，經本院刑事庭裁定移送前來，本院於民國九十七年十一月
二十五日言詞辯論終結，判決如下：
    主  文
被告應給原告新臺幣十二萬元，及自民國九十七年七月三十一日
起至清償日止，按年息百分之五計算之利息。
原告其餘之訴駁回。
訴訟費用由被告負擔四分之一，餘由原告負擔。
原告假執行之聲請駁回。
    事實及理由
一、本件原告主張：被告於民國九十六年九月十四日下午，駕駛
    車牌號碼ＦＴ－一一七０號自用小客車沿臺中市○○區○○
    路由東往西之方向行駛，於同日下午五時三十八分許，行經
    同路三段一六六之五十號前，因酒駕、超速及跨越雙黃線等
    行為，失控撞擊伊騎乘車牌號碼ＬＡＱ－０八二號之重型機
    車，致伊人車倒地，因而受有左手肘開放性傷口併肌腱裂傷
    、胸壁挫傷、臀部挫傷、雙側膝、小腿及踝擦傷等傷害。被
    告之不法犯行，致伊精神上受有重大之痛苦與心理上之恐懼
    等情。爰依侵權行為之法律關係，求為命被告給付伊新台幣
    （下同）五十萬元，及自九十七年七月二十五日起算法定遲
    延利息暨為假執行宣告之判決。
二、被告則以：原告請求之金額過高，伊無力負擔等語，資以抗
    辯。
三、按因故意或過失，不法侵害他人之權利者，負損害賠償責任
    。不法侵害他人之身體、健康、名譽、自由、信用、隱私、
    貞操，或不法侵害其他人格法益而情節重大者，被害人雖非
    財產上之損害，亦得請求賠償相當之金額。民法第一百八十
    四條第一項前段、第一百九十五條第一項前段分別定有明文
    。本件原告主張被告於上開時、地，因酒駕、超速及跨越雙
    黃線等行為，失控撞擊伊騎乘之重型機車，致伊受有如上所
    述之傷害等事實，為被告所不爭執，復有澄清綜合醫院中港
    分院診斷證明書、現場圖在卷可稽，且本院九十七年度上訴
    字第一四五一號刑事判決亦為相同之認定，有調閱之上開卷
    證足稽，堪信為真實。本件被告因過失傷害原告之身體既經
    認定，原告肉體、精神上確因此受有極大痛苦，自得依法請
    求被告就非財產上之損害，賠償相當之金額。查原告之學歷
    為碩士，目前任職於電子業，名下沒有不動產，每月收入四
    萬元，業據原告陳明在卷，而被告名下並無不動產，僅有汽
    車一部，有稅務電子閘門財產所得調件明細表在卷可考，爰
    併斟酌被告於事故發生後，迄未與原告和解，原告所受前述
    傷害，精神上所受之痛楚程度及兩造之身分、地位、經濟能
    力等一切情狀，認為原告請求五十萬元之慰撫金，尚嫌過高
    ，應予核減為十二萬元，方屬公允，逾此數額之請求，為無
    理由。
四、綜上所述，原告基於侵權行為之法律關係，請求被告賠償慰
    撫金十二萬元，及自九十七年七月三十一日起至清償日止，
    按年息百分之五計算之遲延利息，洵屬正當，應予准許。逾
    此所為之請求，為無理由，應予駁回。至原告雖陳明願供擔
    保，聲請宣告假執行，然其勝訴部分，未逾一百五十萬元，
    經本院判決後即告確定，故無宣告假執行之必要，應併予駁
    回。
五、據上論結，本件原告之訴為一部有理由，一部無理由，依民
    事訴訟法第七十九條，判決如主文。
中    華    民    國    97    年    12    月    9     日
                  民事第四庭    審判長法  官  陳蘇宗
                                      法  官  張浴美
                                      法  官  李寶堂
以上正本係照原本作成。
不得上訴。
                                      書記官  林振甫
中    華    民    國    97    年    12    月    10    日
                                                      Ａ


司法院資訊處製作；財團法人民間司法改革基金會備份。
